# 请教陈老师:IPO报告时效的问题

提问人：橙子凳子 时间：2010-10-13 16:20:43
陈老师，您好，
情况是，A股IPO报告是截至到 2010 年 6 月 30 日的，现在发现重大的期后事项，需要修改报告。但是，A股IPO报告的有效期是资产负债表日 3 个月，现在如果改报告的话，审计报告的出具日就变成了 10 月份了。那这个报告还符合时效性的规定么？是否仍可用 630 的报告申报？
谢谢！

回答人：chenyiwei
实务中，证监会一般要求在 6 个月的有效期内，预留三个月的审核期。一般情况下，如果在 9 月 30 日之后向证监会申报材料的，一般要求加审三个月，以 930 作为申报期截止日。此问题可以向券商确认。